【裁判字號】    90,易,3057
【裁判日期】    901026
【裁判案由】    傷害
【裁判全文】
臺灣板橋地方法院刑事判決                          九十年度易字第三○五七號
    公  訴  人  臺灣板橋地方法院檢察署檢察官
    被      告  丙○○
                甲○○
                乙○○
右列被告因傷害案件，經檢察官提起公訴（九十年度偵字第一○二一一號），本院判
決如左：
    主  文
丙○○、甲○○、乙○○共同傷害人之身體，各處拘役貳拾日，如易科罰金，均以參
佰元折算壹日。
    事  實
一、丙○○、甲○○、乙○○均係周素梅之兄弟，民國九十年二月四日晚間十一時許
    ，周素梅與其配偶丁○○在臺北縣板橋市○○街三十九之一號住處內發生爭執，
    周素梅恐遭受丁○○毆打，乃打電話至父、兄住處求救。周素梅之父周文祿、兄
    弟丙○○、甲○○、乙○○聞訊，於同日凌晨一時許趕至臺北縣板橋市○○街三
    十九之一號，丁○○開門讓周文祿、丙○○、甲○○、乙○○進入後，便與丁○○發生口角爭執，丙○○、甲○○、乙○○認為丁○○欺負周素梅，竟基於傷害
    丁○○身體之犯意聯絡，共同以拳、腳毆打丁○○，致丁○○受有左臉頰、前額
    、左肩等處受有挫瘀傷、左肘部受有挫擦傷，及左足背部挫破傷等傷害。
二、案經被害人丁○○訴請臺灣板橋地方法院檢察署檢察官偵查起訴。
    理  由
一、訊據被告丙○○、甲○○、乙○○固不否認有於前揭時、地毆打告訴人丁○○之
    事實，惟辯稱：丁○○毆打周素梅在先，伊等趕至告訴人住處時，告訴人又持電
    話機毆打父親周文祿，丙○○欲阻止之時，又為丁○○所擊，伊等出於防衛周文
    祿、丙○○身體之意思，採取正當之行為以制止丁○○，縱丁○○受有傷害，亦
    屬正當防衛行為而依法不罰云云。經查：被告乙○○於偵查中辯稱：告訴人用電
    話砸過來，然後一直用腳踹，我們才還手云云（見臺灣板橋地方法院檢察署九十
    年三月二十八日訊問筆錄）；被告丙○○則於九十年五月十六日提出之答辯狀內
    辯稱：告訴人一言不發，拾起電話向被告等四人扔過來及先動手毆打被告之家父
    ，被告丙○○見狀，立即去防衛家父及保護周素梅，不料卻遭受告訴人丁○○之
    拳打致傷等語（見臺灣板橋地方法院檢察署九十年度他字第九八○號卷第八十三
    頁）。是就告訴人是否為不法侵害在先，及如何對被告等施加不法之侵害，被告
    等所述已不一致，被告丙○○前後所述亦見反覆。且被告等當時與父親周文祿四
    人齊至臺北縣板橋市○○街三十九之一號告訴人住處，告訴人豈會先開門任被告
    等進入後，突然不發一言開始對被告等施加攻擊？是被告等所辯係告四侵害再先
    ，其等再出於正當防衛還擊云云，並不足採。此外，本件事實已據告訴人指訴綦
    詳，並與證人劉森妹、陳謝梅珍所述情形相符，並有臺北縣立板橋醫院出具丁○○之驗傷診斷書一紙附卷可稽，本件事證明確，被告等犯行堪以認定，應依法論
    處。
二、核被告丙○○、甲○○、乙○○所為，係犯刑法第二百七十七條第一項之普通傷
    害罪。被告丙○○、甲○○、乙○○三人間，有傷害告訴人之犯意聯絡及行為分
    擔，應論以共同正犯。爰審酌被告丙○○、甲○○、乙○○均無前科，有臺灣高
    等法院檢察署刑案紀錄簡覆表在卷可稽，此次因其手足周素梅求救，一時基於氣
    憤失慮而罹刑典，所犯亦尚屬輕微，惟被告丙○○、甲○○、乙○○並無賠償告
    訴人傷害之意思，至法庭中仍與告訴人激辯不休等一切情狀，分別量處如主文所
    示之刑，並諭知易科罰金之折算標準。
三、被告丙○○經合法傳喚而不到庭，惟本院認應為其科處拘役之諭知，爰不待其陳
    述逕行判決。
據上論斷，應依刑事訴訟法第二百九十九條第一項前段、第三百零六條，刑法第二十
八條、第二百七十七條第一項、第四十一條第一項前段，罰金罰鍰提高標準條例第一
條前段、第二條，判決如主文。
本案經檢察官陳銘祥到庭執行職務。
中      華      民      國    九十      年      十      月    二十六    日
                                  臺灣板橋地方法院刑事第六庭
                                          法  官    林漢強
右正本證明與原本無異。
如不服本判決，應於判決送達後十日內向本院提出上訴狀 (應附繕本) 。
                                          書記官    黃大千
中      華      民      國     九十       年    十      月    二十六    日
附錄本件論罪科刑所用法條全文
刑法第二百七十七條
傷害人之身體或健康者，處三年以下有期徒刑、拘役或一千元以下罰金。
犯前項之罪因而致人於死者，處無期徒刑或七年以上有期徒刑；致重傷者，處三年以
上十年以下有期徒刑。


司法院資訊處製作；財團法人民間司法改革基金會備份。
